---
title: "Como são aplicadas as receitas federais?"
output:
  html_document:
    theme: "cosmo"
    df_print: paged
    toc: false
    code_folding: hide
---

```{r message=FALSE, warning=FALSE}
library(readxl)
library(tidyverse)
```

```{css, echo=FALSE}

h1,h2,h3,h4 {
  color: #004a93;
}

h2 {
  font-weight: bold;
}

.destaques {
  padding: 1%;
  background-color: #eae6af;
}

.destaques ul {
  color: #004a93;
  list-style-type: none;
  padding: 0;
  margin: 0;
}

.destaques a {
  color: inherit;
  text-decoration: none;
}

.destaques p {
  padding: 1%;
}

.destaques p:hover{
  color: #eae6af;
  background-color: #004a93;
}

```

## Metodologia

As receitas arrecadadas são destinadas a fontes de recursos, e foram agrupadas segundo uma classificação.

As despesas foram agrupadas conforme a classificação adotada no capítulo "Estrutura do Gasto Público no Brasil: evolução histórica e desafios".

```{r message=FALSE, warning=FALSE}
rec <- read_excel("dados/Sankey Receitas por Fonte.xlsx", skip = 10)
des <- read_excel("dados/Sankey Despesas por Fonte.xlsx", skip = 10)

names(rec) <- c("nr", "fte", "fte_nome", "rec")
names(des) <- c("fte", "fte_nome", "nd", "des")

rec <- rec %>%
  group_by(nr) %>%
  mutate(rec = rec,  #/1000000
         subtot_rec = sum(rec),
         per_rec_fte = rec/sum(rec)) # calcula os % de distrib. de cada rec nas ftes

des <- des %>%
  group_by(fte) %>%
  mutate(des = des, #/1000000
         per_fte_des = des/sum(des)) # calcula os % de distrib. de fte nas desps

matriz <- rec %>%
  full_join(des)

matriz <- matriz %>% 
  mutate(p = per_rec_fte * per_fte_des, # calcula o % de dist. de cada rec nas desps
         ramo = round(subtot_rec * p,0)) %>% # calcula então o tamanho de cada link, a
  group_by(nr,nd) %>%                        # partir do subtotal de cada receita
  summarise(p = sum(p),
            ramo = sum(ramo)) %>%
  select(nr,nd,p,ramo)

# relacao unica dos rotulos de receita e despesa:
rotulos <- c(unique(matriz$nr),unique(matriz$nd))

# conta os nós e gera sequencia numerica a partir de zero
num_nos <- length(rotulos)
nos <- 0:(num_nos-1)

# cria tabelinha para numerar os nos
tab_aux <- data.frame(rotulos, nos)

# incorpora os números dos nodes na matriz, para a receita... e para a despesa.
matriz <- matriz %>%
  left_join(tab_aux, by = c("nr" = "rotulos")) %>%   
  left_join(tab_aux, by = c("nd" = "rotulos"), suffix = c("_rec","_desp"))
  
```

```{r cores, message=FALSE, warning=FALSE}
library(RColorBrewer)
#display.brewer.all()

divida <- "#F3987D"
previdencia <- "#FECE60"

matriz$cores_ramos <- "#F7EC64"

for (i in 1:nrow(matriz)){
  if (matriz$nr[i] == "Emissões de títulos"){
    matriz$cores_ramos <- divida
  }
  else if (matriz$nr[i] == "Contribuições e outras receitas do RGPS"){
    matriz$cores_ramos <- previdencia
  }
}

```


```{r message=FALSE, warning=FALSE}
library(plotly)

p <- plot_ly(
    type = "sankey",
    orientation = "h",

    textfont = list(
      #family = "Roboto Condensed Light"
    ),

    node = list(
      label = rotulos,
      #color = c("blue", "blue", "blue", "blue", "blue", "blue"),
      pad = 10,
      thickness = 20,
      line = list(
        color = "black",
        width = 0.5
      )
    ),
    
    hoverlabel = list(
      font = list(
        #family = "Roboto Condensed Light"
      )
    ),

    link = list(
      source = matriz$nos_rec,
      target = matriz$nos_desp,
      value =  matriz$ramo#,
      #color = matriz$cores_ramos
      
    )
  ) %>% 
  layout(
    title = "",
    font = list(
      family = "Roboto Condensed",
      size = 10,
      color = "#004a93"
    )
)

p
```

Poderia criar vetores de cores na própria matriz, de maneira q, sempre q um nó fosse relacionado a dívida ou previdência (tanto receita, quanto despesa), usaria mesma cor.
